# 请教陈版主关于售后回租的问题

提问人：xinzhi8 时间：2020-09-24 11:14:00
甲公司采用预收方式拟出售了一批价值 100 万的铝制模板给乙，但是为了尽早收到货款，乙不同意预先支付货款，故甲将铝制模板出售给第三方丙，丙支付了 100 万给甲，同时甲向丙回租该部分铝制模板，再出租给乙。此过程中甲的回租价与出租给乙的价格一致。
疑问，从此业务实质来看，甲的本意是为了出售商品尽早回款，而非抵押货物获取借款，那么此类情形是否满足融资性收货回租的定义？应该如何账务处理？此外，丙公司的经营范围不包含金融服务，即若属于融资性售后回租，那么丙无法开具6%的金融服务发票，税务上应该处理呢？ 感谢解答！

回答人：chenyiwei
我理解“甲将铝制模板出售给第三方丙，丙支付了 100 万给甲，同时甲向丙回租该部分铝制模板，再出租给乙”各步骤应当是一揽子交易。本质上属于两笔交易： 1 、甲以模板为抵押从丙取得 100 万元借款，将在后期以租金方式偿还； 2 、甲以分期收款方式向乙销售模板。
如果甲对丙的还款义务独立于甲向乙收款的权利，即不论乙是否向甲还款，甲都有义务向丙还款，则甲应分别确认一项长期应收款和长期应付款，不得抵销。
如果甲对丙的还款义务取决于甲向乙收款的权利的实现情况，即甲收到乙的款项后才有义务等额向丙支付，则甲可以终止确认应收款项和应付款项，相当于甲以全款形式向乙销售，并将该债权无追索权保理给丙，且满足金融资产转移终止确认条件。